<!DOCTYPE html PUBLIC "-//W3C//DTD XHTML 1.0 Transitional//EN" "http://www.w3.org/TR/xhtml1/DTD/xhtml1-transitional.dtd">
<html xmlns="http://www.w3.org/1999/xhtml">
<head>
	<meta http-equiv="Content-Type" content="text/html; charset=iso-8859-1" />
	<title>Ymmärrä suomea</title>
	<style type="text/css" media="all">@import "css/styles.css";</style>
	<script type="text/javascript" src="swfobject.js"></script>
</head>
<body class="font-medium">
	<div id="main-wrapper">
		<div id="topbar"></div>
		<div id="main-menu">
			<table cellspacing="0" cellpadding="0" border="0" class="add-links"><tr>
				<td class="item"><img class="raquo" src="i/raquo.gif" alt="" height="7" width="4" /><a href="/ymmarra/index.php?moduli=sanakirja">Sanakirja</a></td>
				<td class="item"><img class="raquo" src="i/raquo.gif" alt="" height="7" width="4" /><a href="/ymmarra/index.php?moduli=verbit">Verbiluettelo</a></td>
				<td class="item"><img class="raquo" src="i/raquo.gif" alt="" height="7" width="4" /><a href="/ymmarra/index.php?moduli=kielioppi">Kielioppi</a></td>
			</tr></table>
			<table cellspacing="0" cellpadding="0" border="0"><tr>
				<td class="item"><img class="raquo" src="i/raquo.gif" alt="" height="7" width="4" /><a href="/ymmarra/index.php">Etusivu</a></td>
				<td class="item"><img class="raquo" src="i/raquo.gif" alt="" height="7" width="4" /><a href="/ymmarra/index.php?moduli=tekstit">Lukutekstit</a></td>
			</tr></table>
		</div>
		<div id="content">
			<table cellspacing="0" cellpadding="0" border="0" id="content-wrapper"><tr>
				<td>
					<div id="left-menu">
												<div class="header-verb"><span>Verbit</span></div>
						<div class="menu">
								<div class="init"><a href="/ymmarra/index.php?moduli=verbit&kirjain=a">A</a></div>
								<div class="init"><a href="/ymmarra/index.php?moduli=verbit&kirjain=e">E</a></div>
								<div class="init"><a href="/ymmarra/index.php?moduli=verbit&kirjain=h">H</a></div>
								<div class="init"><a href="/ymmarra/index.php?moduli=verbit&kirjain=i">I</a></div>
								<div class="init"><a href="/ymmarra/index.php?moduli=verbit&kirjain=j">J</a></div>
								<div class="init"><a href="/ymmarra/index.php?moduli=verbit&kirjain=k">K</a></div>
								<div class="init"><a href="/ymmarra/index.php?moduli=verbit&kirjain=l">L</a></div>
								<div class="init"><a href="/ymmarra/index.php?moduli=verbit&kirjain=m">M</a></div>
								<div class="init"><a href="/ymmarra/index.php?moduli=verbit&kirjain=n">N</a></div>
								<div class="init"><a href="/ymmarra/index.php?moduli=verbit&kirjain=o">O</a></div>
								<div class="init"><a href="/ymmarra/index.php?moduli=verbit&kirjain=p">P</a></div>
								<div class="init"><a href="/ymmarra/index.php?moduli=verbit&kirjain=r">R</a></div>
								<div class="init"><a href="/ymmarra/index.php?moduli=verbit&kirjain=s">S</a></div>
								<div class="init"><a href="/ymmarra/index.php?moduli=verbit&kirjain=t">T</a></div>
								<div class="init"><a href="/ymmarra/index.php?moduli=verbit&kirjain=u">U</a></div>
								<div class="init"><a href="/ymmarra/index.php?moduli=verbit&kirjain=v">V</a></div>
								<div class="init"><a href="/ymmarra/index.php?moduli=verbit&kirjain=y">Y</a></div>
								<div class="init"><a href="/ymmarra/index.php?moduli=verbit&kirjain=Ä">Ä</a></div>
						</div>					</div>
				</td>
				<td>
					<div id="main-content">
						<div id="path">
							<a href=".">Etusivu</a> &gt; <a href="/ymmarra/index.php?moduli=verbit&kirjain=A">A</a>						</div>
													<h1>ASETTUA</h1>
						<table cellspacing="0" cellpadding="0" border="0">
							<tr>
								<td colspan="2" style="padding-bottom:10px;"><strong>Aktiivin indikatiivi</strong></td>
							</tr>
							<tr>
								<td><pre>PREESENS                   
minä     asetun            
sinä     asetut            
hän      asettuu           
me       asetumme          
te       asetutte          
he       asettuvat         

PASSIIVI
         asetutaan         

IMPERFEKTI                 
         asetuin           
         asetuit           
         asettui           
         asetuimme         
         asetuitte         
         asettuivat        
 
PASSIIVI
         asetuttiin        

PERFEKTI
olen     asettunut         
olet     asettunut         
on       asettunut         
olemme   asettuneet        
ovat     asettuneet        

PASSIIVI
on       asetuttu          

PLUSKVAMPERFEKTI
olin     asettunut         
olit     asettunut         
oli      asettunut         
olimme   asettuneet        
olitte   asettuneet        
olivat   asettuneet        

PASSIIVI
oli      asetuttu          
</pre></td>
								<td>&nbsp;&nbsp;&nbsp;</td>
								<td><pre>  KIELTOMUOTO
  en        asetu
  et        asetu
  ei        asetu
  emme      asetu
  ette      asetu
  eivät     asetu


  ei        asetuta

   
  en        asettunut
  et        asettunut
  ei        asettunut
  emme      asettuneet
  ette      asettuneet
  eivät     asettuneet


  ei        asetuttu


  en    ole asettunut
  et    ole asettunut
  emme  ole asettuneet
  ette  ole asettuneet                
  eivät ole asettuneet


  ei    ole asetuttu


  en    ollut  asettunut
  et    ollut  asettunut
  ei    ollut  asettunut
  emme  olleet asettuneet
  ette  olleet asettuneet
  eivät olleet asettuneet


  ei    ollut  asetuttu
</pre></td>
							</tr>
						</table>
						<table cellspacing="0" cellpadding="0" border="0">
							<tr>
								<td colspan="2" style="padding-bottom:10px;"><strong>Aktiivin konditionaali</strong></td>
							</tr>
							<tr>
								<td><pre>PREESENS
minä     asettuisin        
sinä     asettuisit        
hän      asettuisi         
me       asettuisimme      
te       asettuisitte      
he       asettuisivat      

PASSIIVI
         asetuttaisiin     

PERFEKTI
olisin   asettunut         
olisit   asettunut         
olisi    asettunut         
olisimme asettuneet        
olisitte asettuneet        
olisivat asettuneet        

PASSIIVI
olisi    asetuttu          
</pre></td>
								<td>&nbsp;&nbsp;&nbsp;</td>
								<td><pre> 
  en        asettuisi
  et        asettuisi
  ei        asettuisi
  emme      asettuisi
  ette      asettuisi
  eivät     asettuisi


  ei        asetuttaisi


  en    olisi  asettunut
  et    olisi  asettunut
  ei    olisi  asettunut
  emme  olisi  asettuneet
  ette  olisi  asettuneet
  eivät olisi  asettuneet


  ei    olisi  asetuttu
</pre></td>
							</tr>
						</table>
						<table cellspacing="0" cellpadding="0" border="0">
							<tr>
								<td colspan="2" style="padding-bottom:10px;"><strong>Aktiivin potentiaali</strong></td>
							</tr>
							<tr>
								<td><pre>PREESENS
minä     asettunen         
sinä     asettunet         
hän      asettunee         
me       asettunemme       
te       asettunette       
he       asettunevat       

PASSIIVI
         asetuttaneen      

PERFEKTI
lienen   asettunut         
lienet   asettunut         
lienee   asettunut         
lienemme asettuneet        
lienette asettuneet        
lienevät asettuneet        

PASSIIVI
lienee   asetuttu          
</pre></td>
								<td>&nbsp;&nbsp;&nbsp;</td>
								<td><pre> 
  en        asettune
  et        asettune
  ei        asettune
  emme      asettune
  ette      asettune
  eivät     asettune


  ei        asetuttane


  en    liene  asettunut
  et    liene  asettunut
  ei    liene  asettunut
  emme  liene  asettuneet
  ette  liene  asettuneet
  eivät liene  asettuneet


  ei    liene  asetuttu
</pre></td>
							</tr>
						</table>
						<table cellspacing="0" cellpadding="0" border="0">
							<tr>
								<td colspan="2" style="padding-bottom:10px;"><strong>Aktiivin imperatiivi</strong></td>
							</tr>
							<tr>
								<td><pre>PREESENS

(sinä)   asetu             
(hän)    asettukoon        
(me)     asettukaamme      
(te)     asettukaa         
(he)     asettukoot        

PASSIIVI
         asetuttakoon      

PERFEKTI

ole      asettunut         
olkoon   asettunut         
olkaamme asettuneet        
olkaa    asettuneet        
olkoot   asettuneet        

PASSIIVI
olkoon   asetuttu          
</pre></td>
								<td>&nbsp;&nbsp;&nbsp;</td>
								<td><pre> 

  älä       asetu
  älköön    asettuko
  älkäämme  asettuko
  älkää     asettuko
  älkööt    asettuko


  älköön    asetuttako



  älä      ole  asettunut
  älköön   olko asettunut
  älkäämme olko asettuneet
  älkää    olko asettuneet
  älkööt   olko asettuneet


  älköön   olko asetuttu
</pre></td>
							</tr>
						</table>
						<table cellspacing="0" cellpadding="0" border="0">
							<tr>
								<td colspan="2" style="padding-bottom:10px;"><strong>Verbin nominaalimuodot</strong></td>
							</tr>
							<tr>
								<td><pre>I INFINITIIVI              
Lyhyempi muoto:            
         asettua           

Pitempi muoto:             
         asettuakseni      
         asettuaksesi
         asettuakseen
         asettuaksemme
         asettuaksenne
         asettuakseen

III  INFINITIIVI           
inessiivi    asettumassa   
elatiivi     asettumasta   
illatiivi    asettumaan    
adessiivi    asettumalla
abessiivi    asettumatta   
instruktiivi asettuman     
                           
Passiivi
instruktiivi asetuttaman   
                           
                           
</pre></td>
								<td>&nbsp;&nbsp;&nbsp;</td>
								<td><pre>  II INFINITIIVI
  inessiivi     asettuessa
  instruktiivi  asettuen

  Passiivi
  inessiivi     asetuttaessa






  IV INFINITIIVI
  nominatiivi   asettuminen
  partitiivi    asettumista
     

  I PARTISIIPPI 
  aktiivi       asettuva
  passiivi      asetuttava

  II PARTISIIPPI 
  aktiivi       asettunut
  passiivi      asetuttu
</pre></td>
							</tr>
						</table>

					</div>
				</td>
			</tr></table>		</div>
		<div id="footer"><a href="http://www.oph.fi/"><img src="i/oph_logo_ymmarrasuomea.gif" width="157" height="35" alt="OPH" /></a></div>
	</div>
</body>
</html>
